臺灣高等法院刑事判決　　　　　　　　　　　　　　九十三年度上訴字第三八一號
　　上　訴　人　臺灣新竹地方法院檢察署檢察官
　　上　訴　人　辛○○
　　即　被　告
　　選任辯護人　彭火炎律師
　　　　　　　　張玉琳律師
右上訴人因被告偽造文書案件，不服臺灣新竹地方法院九十二年度訴字第五一九號，
中華民國九十二年十一月二十七日第一審判決（起訴案號：臺灣新竹地方法院檢察署
九十二年度偵字第二八六一號，及移送併案審理案號：同署九十二年度偵字第六０四
九號、九十二年度偵字第五八四三號），提起上訴，本院判決如左：
    主  文
原判決撤銷。
辛○○共同連續行使偽造私文書，足以生損害於他人，處有期徒刑貳年陸月。扣案如
附表一、二所示偽造印文署押，均沒收。扣案如附表三所示偽造之成匯企業有限公司
名義所出具之各類所得扣繳暨免扣繳憑單、員工在職證明書各伍份，均沒收。
    事  實
一、辛○○基於行使偽造文書之概括犯意，於民國（下同）九十年八月八日偽造甲○○申請行動電話服務申請書後（偽造之印文署押如附表一編號一所示），持向臺
    灣電店股份有限公司新竹分公司中正特約服務中心行使，申辦門號000000
    0000號行動電話加以使用，足以生損害於甲○○與臺灣電店股份有限公司對
    客戶稽核與電信管理之正確性。復基於相同概括犯意於九十年十一月間，行使偽
    造之庚○○、鄭文濱、林志榮八十八、八十九年綜合所得稅各類所得資料查詢單
    （偽造之印文如附表一編號二所示），向中國信託商業銀行股份有限公司辦理信
    用貸款，因該銀行於九十年十一月二十三日向財政部臺灣省中區國稅局竹南稽徵
    所查詢後發覺有異，始未得逞（移送併辦九十二年度偵字第六０四九號，下稱第
    一案）。
二、辛○○承前犯意與姓名年籍不詳綽號游仔成年男子（以下稱游仔）、乙○○、丁○○、丙○○、壬○○（均另行偵辦）共同基於行使偽造文書、服務證書之犯意
    聯絡，於九十年十二月間，由乙○○提出偽造之臺灣鐵路局機務處台北機務段在
    職證明書（偽造之印文如附表二）、各類所得扣繳暨免扣繳憑單、財政部臺灣省
    北區國稅局八十九年度綜合所得稅各類所得資料清單、九十年度郵局郵政存簿儲
    金簿（偽造之印文如附表二），由壬○○、丁○○、丙○○以上開資料向新竹市
    ○○路一０六號新竹國際商業銀行股份有限公司（下稱新竹商業銀行）提出申請
    貸款，而於九十年十二月二十八日、二十八日、九十一年二月一日分別獲該行撥
    款新台幣（下同）五十萬元存入壬○○、丙○○、丁○○之帳戶，該五十萬元由
    辛○○、乙○○、丁○○、丙○○與壬○○分配使用，嗣因辛○○無力繳交貸款
    ，以壬○○名義之貸款，尚欠四十二萬九千三百四十六元；以丙○○名義之貸款
    ，尚欠四十二萬九千三百七十七元；以丁○○名義之貸款，尚欠四十四萬四千八
    百七十六元（移送併辦九十二年度偵字第五八四三號，下稱第二案），足以生損
    害於臺灣鐵路局機務處台北機務段與新竹國際商業銀行股份有限公司。
三、辛○○、王信文二人，明知訴外人周承基（已歿）所提供如附表不實申辦資料欄
    所示之成匯企業有限公司九十年度各類所得扣繳暨免扣繳憑單、員工在職證明書
    各五份，俱屬偽造文書，竟意圖代辦金融機構現金卡獲取佣金牟利，而基於行使
    偽造私文書、服務證書之概括犯意聯絡，由辛○○負責與周承基連絡，並於附表
    所示申請日期在臺灣土地銀行湖口分行，收受如附表不實申辦資料欄所示偽造之
    成匯企業有限公司九十年度各類所得扣繳暨免扣繳憑單、員工在職證明書（其上
    均偽蓋成匯企業有限公司及公司負責人呂瑞麟之印文各一枚），足生損害於成匯
    企業有限公司及其負責人呂瑞麟之名譽及信用，至王信文則居間介紹客戶游麗雪
    及劉雙貴予辛○○，或代為向欲申辦者收取國民
    者前往銀行辦理申請事宜，而楊文志、李清榮、游麗雪、劉雙貴及施李秋棗等人
    ，均明知未在設於新竹縣湖口鄉○○村○○○街二號之成匯企業有限公司任職，
    且由辛○○或王信文所交付之上開公司九十年度各類所得扣繳暨免扣繳憑單、員
    工在職證明書，確屬偽造之文書，竟為圖取得現金卡供己使用，各與辛○○、王
    信文二人，基於行使偽造私文書及服務證書之犯意聯絡，分別於附表所示申請日
    期，由辛○○帶同楊文志、李清榮、游麗雪及施李秋棗，及由王信文帶同劉雙貴
    至新竹縣湖口鄉臺灣土地銀行湖口分行，向該銀行申請辦理現金卡，並先填寫臺
    灣土地銀行現金卡申請、啟用登錄申請書後（游麗雪部分申請書部分資料由辛○○代為填寫），再提供如附表不實申辦資料欄所示之偽造文書，持以行使供該銀
    行作為徵信所用憑證，足以生損害於成匯企業有限公司之名譽及臺灣土地銀行湖
    口分行對於債務人資力審核之正確性，嗣因臺灣土地銀行湖口分行徵信人員池錦
    沐依據扣繳憑單上所記載之資料查證，發現內容係偽造報警處理，始悉上情（起
    訴之本案，下稱第一案）。
四、案經法務部調查局新竹縣調查站移送臺灣新竹地方法院檢察署檢察官偵查起訴及
    移送併案審理。
    理  由
一、右揭事實第一案部分之犯行，上訴人即被告辛○○否認之，並辯稱略以：「有得
    到甲○○同意」等語，惟查：
(一)、甲○○部分：
、被告辛○○於九十二年九月三日偵查坦承：「（0000000000號的電話
    是否你使用？）是」、「（提示臺灣大哥大的申請書）（是否你去申請的？）是
    的」等語，且於九十二年六月十九日偵查稱：「（提示臺灣大哥大九十年八月八
    日行動電話申請書，是否你填寫？）代理人簽名的部分是我所簽的，這張行動電
    話的申請書是我代甲○○去辦的，這張申請書是在新竹市○○路上的臺灣大哥大
    特約店填寫及辦理的」等語（九十二年度偵字第一五五一號卷第三二頁），但辯
    稱：「甲○○有授權其去申請」等語（九十二年度偵字第三五九七號卷第十三頁
    ），而九十年偵字第五五０六號偵查卷第七十六頁，有甲○○名義之臺灣大哥大
    股份有限公司九十年八月八日行動電話服務申請書在卷可查，是其上「甲○○」
    印文貳枚及「甲○○」署押枚，依據被告辛○○所陳，應為其所為甚明。
、但證人甲○○九十二年一月二十三日於偵查證稱：「（是否曾將0000000
    000號行動電話借給辛○○使用？）我沒有借辛○○使用，是辛○○利用我託
    她辦理汽車過戶留在她那裡的證件冒用我的名字去辦的」、「（後來如何發現此
    事？）是電話帳單寄到我家，要我繳一萬多元。後來我查到是辛○○辦的，我打
    電話問她，她說她會繳，我才發現的」（九十年度偵字第五五０六號卷第七一頁
    ）。且甲○○於九十二年二月二十七日偵查稱：「（提示0000000000
    號行動電話申請書）（該申請書是否是你親自填寫？）不是，字跡不是我的」、
    「（有無授權辛○○代理申辦上開行動電話？）沒有」（九十年度偵字第五五０
　　六號卷第一一一頁），是九十年偵字第五五０六號偵查卷第七十六頁臺灣大哥大
　  股份有限公司九十年八月八日行動電話服務申請書上「甲○○」印文貳枚及「甲○○」署押枚，顯然並非證人甲○○所為，且係在不知情下由被告所為，則被
    告所為即屬於偽造與行使。
、證人甲○○雖在本院證稱：「因為聯絡不到辛○○，他也沒有告訴我，我的大哥
    大是否已經申請了，也不知道是哪一支，我才會這樣說」等語，但是依其所稱：
    「因為聯絡不到辛○○，他也沒有告訴我」等語，仍知被告辛○○係在甲○○不
    知情之下所為，況本件係經以0000000000號行動電話之登記者查知證
    人甲○○後，再查出被告，該電話始終由被告使用，是被告顯在證人甲○○不知
    情下，以偽造文書方式申請使用甚明，則證人甲○○事後於本院所陳，並不足為
    被告有利之事證，而應以證人甲○○二次在偵查明確之陳述為正確可採。
、綜上，被告偽造甲○○申請行動電話服務之申請書後，持向臺灣電店股份有限公
    司新竹分公司中正特約服務中心行使，申辦門號0000000000號行動電
    話加以使用之犯行事證明確。
(二)、林志榮、庚○○、鄭文濱部分：
、依被告辛○○於九十二年六月十九日偵查所稱：「（林志榮、庚○○、鄭文濱等
    人在九十年間是不是找你辦貸款？）是，不過之後我把他們的資料交給住中壢的
    林彥樺去辦理，我當時是住在新竹市○○街，詳細地址我不清楚」等語（九十二
    年度偵字第一五五一號卷第三二頁），足證明被告確曾為林志榮、庚○○、鄭文
    濱辦貸款，而取得林志榮、庚○○、鄭文濱等人的資料。
、依據證人庚○○於九十一年九月二十四日偵查稱：「（有無在嘉芝特公司任職過
    ？）沒有」、「（提示卷附所得稅資料）（有無見過該份資料？）沒有。九十年
    十月間我請辛○○小姐幫我辦貸款，但她說我資料不足，要幫我做一些薪資所得
    的資料。我當時沒工作，所以我不同意，並叫她不要辦了，但她說資料已送出去
    了」（九十年度偵字第五五０六號卷第二七頁反面），且於九十二年二月二十七
    日偵查稱：「（提示辛○○的
    理貸款事宜？）我確定就是她」、「（提示卷附之庚○○
    是否是你的？）我確定是我的。這是我當時請辛○○辦貸款時交給她的」（九十
    年度偵字第五五０六號卷第一一０頁、第一一一頁），更於九十一年十月九日偵
    查稱：「（卷附之薪資所得資料，是否是你讓辛○○製作的？）不是。當時我申
    請貸款有去辛○○的處所填資料，填了年籍資料，交了
    交薪資所得證明，但我老闆只肯給我在職證明。我把老闆只肯給我在職證明的事
    告訴辛○○，她說沒關係，他已經把所需要的資料準備好送出去了。我當時立刻
    跟她說我不要辦了。但他沒說什麼，之後就沒再聯絡了。後來中國信託有問我是
    不是要辦貸款，我說有，但不想辦了。對方說會把資料退還給我，之後就沒有消
    息了」、「（申辦貸款付了何種代價？）貸款的百分之二十要給辛○○。是貸款
    下來之後再扣款的。所以本件我沒付錢」等語（九十年偵字第五五０六號卷第三
    三頁）。與證人林志榮於九十一年九月二十四日偵查稱：「（提示卷附薪資所得
  　資料）（有無在該公司任職？）沒有。於九十年十月間我請辛○○幫我辦貸款，
    我填了一些申請貸款資料及交付
    年籍資料我可以找得到」等語（九十年度偵字第五五０六號卷第二八頁），足見
    被告確實為林志榮、庚○○、鄭文濱等人向中國信託辦理貸款，是辦理貸款之資
    料，應係被告向中國信託提出甚明。
、依據卷附財政部臺灣省中區國稅局竹南稽徵所九十年十二月十一日函（九十二年
    度偵字第五五０六號卷第四頁）之內容：「納稅義務人鄭文濱、庚○○、林志榮
　　君於九十年十一月二十三日持偽造八十八、八十九年度綜合所得稅各類所得資料
  　查詢單向中國信託商業銀行股份有限公司辦理信用貸款等事項經該行向本所徵信
    ，發現以下異常情形如下：(一)、本所未核發該三員八十八、八十九綜合所得稅各
　　類所得資料查詢單。(二)、多功能服務櫃台戳章與本所不符，且該查詢單上之承辦
  　人非本所職員。(三)、綜合所得稅各類所得查詢單內容與格式與本所不符」，與證
    人劉清華即竹南稽徵所稅務員於九十一年九月十二日偵查證稱：「（函送之稅捐
　　資料，其中綜合所得稅各類所得查詢資料，是否為之前之格式？）不是。影印的
  　查詢資料我從未見過，正確之格式如卷附之正確樣章」、「（影印之查詢資料，
    其中內容是否不實？）均不屬實。正確的資料應如本所核發之正確樣章所示」、
    「（如何查悉本案？）中國信託的小姐向本所查詢有無被告等人查詢所得資料，
    經我查詢結果，發現沒有，我請他把資料傳過來」等語（九十年度偵字第五五０
    六號卷第二四頁），可知九十年偵字第五五０六號偵查卷第七頁鄭文濱之八十八
    年、八十九年綜合所得稅各類所得資料查詢單（日期九十年十一月二十二日）上
　　「承辦員張嘉偉」印文壹枚及「財政部臺灣省中區國稅局竹南稽徵所多功能櫃台
  　」印文壹枚，第十一頁庚○○之八十八年、八十九年綜合所得稅各類所得資料查
    詢單（日期九十年十一月二十三日）上之「助理員嚴慧怡」印文壹枚及「財政部
    臺灣省中區國稅局竹南稽徵所多功能櫃台」印文壹枚，第十五頁林志榮之八十八
    、八十九年綜合所得稅各類所得資料查詢單（九十年十一月二十二日）上之「經
    辦員龔慈慧」印文壹枚及「財政部臺灣省中區國稅局竹南稽徵所多功能櫃台」印
    文壹枚，均為偽造甚明。
、綜上，被告辛○○於九十年十一月二十三日前不詳時日，行使偽造林志榮、庚○○、鄭文濱八十八、八十九年綜合所得稅各類所得資料查詢單後，持向中國信託
    商業銀行股份有限公司辦理信用貸款部分，事證明確。
二、右揭事實第二案部分之犯行，被告辛○○否認並辯稱略以：「丙○○證稱在職證
    明與貸款申請書係乙○○帶他去辦，丁○○亦稱服務證明係乙○○辦的」等語，
    惟查：
(一)、被告辛○○於九十二年十月十七日偵查稱：「（你是否知道他們用的都是假資料
    ？）知道」、「（既然你知道，為何還要幫他們？）因為他們說銀行都已經講好
    了」、「（你如何幫他們介紹？）在很早以前，游仔來找過我，之後他們又來，
    游仔說可以用假資料申請貸款。當時因為他說已經跟銀行講好了，我才想說應該
    沒麼事情，我才會幫他們的，沒想到變成這樣」、「（壬○○你是否認識？）認
    識，他也是乙○○他們的人」、「（你有無用他的戶頭去辦理貸款？）那是乙○○介紹的，乙○○他們拿走十萬元，游先生也拿走十萬元，我拿走三十萬元」、
    「（乙○○本身？）他自己用」、「（故你只用一個壬○○的帳戶？）是」、「
    （本件貸款是在九十年十二月底，你向他們介紹也是在十二月底？）是」、「（
    申請及貸款下來也是在十二月底？）是」、「（你知道壬○○未在鐵路局上班？
    ）知道」、「（你本人有無見過壬○○？）沒有。我只見過乙○○，其他都是他
    在處理」等語（九十二年他字第五０號卷第一四七頁），則依據被告所陳，可知
    被告明知偽造證件，仍與乙○○共犯，並且使用壬○○帳戶貸得款項。
(二)、依據丙○○於九十二年六月二十五日檢察事務官詢問時稱：「你本人是否曾向新
    竹國際商業銀行新竹分行申請借款？）九十年十二月間借六十萬，之前為報稅我
    拿
    辛○○她家，辛○○先拿五萬元給我，我這時才知道他們幫我借六十萬，辛○○
    有說後續會將剩餘之款項給我，結果後來她就搬家了。辦好貸款，他們才給我五
    萬元，利息是他們幫我付的」、「（何時借？何方式借？借多少？）九十年十二
    月借貸。我的證件及印章在乙○○那裡，他們（乙○○及辛○○）借的，他們說
    會幫我還本金及利息。他們給我五萬元做酬金，貸款他們說會幫我還清，結果只
    繳了一次利息一萬零四百三十六元，剩下的債務由我承擔」、「（提示個人貸款
    申請書、授信批覆書、在職證明書）（是否你親自書寫？在職證明真的嗎？）個
    人貸款申請書是他們拿稿子給我，我再照抄，名字也是我簽的。在職證明書不是
    我簽名的，我沒有看過。授信批覆書我也沒有看過，不是我寫的」、「（其他意
    見？）我被他們（乙○○、辛○○）騙，乙○○是我朋友，也把我陷害，由他介
    紹我認識辛○○，乙○○私下有向我借二萬四千元（上述五萬元之一部分）。我
    也是受害者」等語（九十二年他字第五０號卷第四二頁至第四四頁），可知被告
    辛○○與乙○○為共犯，並非被告所辯解之僅由乙○○為之。
(三)、依據丁○○於九十二年六月二日檢察事務官詢問時稱：「（你本人是否曾向新竹
    國際商業銀行新竹分行申請貸款？）丙○○及乙○○他們三人要我把
    鑑交給他們，辛○○跟我說：「安排假地址給我，叫我對外說住址是這裡」，還
    說：「要我對外說是做生意的，辛○○就給我五萬元」、「（為何將
    鑑交給辛○○？）辛○○說保證沒有事，五年期之貸款五十萬會幫我繳，我信以
    為真，叫把我的
    個人貸款申請書、及鐵路局在職證明）（是否屬實？）這不是我填寫之貸款申請
    書，我只在上面簽名蓋章而已，她（辛○○）填寫好之後，再拿給我簽名、蓋章
    。鐵路局在職證明也是假的，我沒有在鐵路局服務過，我也不曾看過這張證明，
    辛○○要我說我在鐵路局工作，而且班長是某某（正確名字我忘了）」、「（其
    他意見？）提供一張合約書影本，因為正本給辛○○收回，只給我影本，當初是
    乙○○、丙○○拉我去跟辛○○認識」等語（九十年度他字第五０號卷第四七頁
    、第四八頁），並於於九十二年十月一日偵查中稱：「（你是否曾於民國九十年
    十二月間將國民
　  興對我說他有朋友也有去新竹企銀借錢，故我將證件等交給乙○○，當時我們三
    三人一起要去新竹建國路要往少年監獄之菜市場的某個處所，我是在我家中交給
    他的」、「（為何要去該處？）在那邊寫資料，即向新竹企銀貸款的申請資料」
    、「（可認識庭上的辛○○？）認識，他是乙○○介紹認識的，也是在上述地點
    認識的」等語（九十二年度他字第五０號卷第一一七頁），亦知被告辛○○與乙○○共為犯行。
(四)、卷附由丁○○與被告辛○○為立約人，乙○○為見證人之合約書（九十二年度他
    字第五０號卷第四九頁），其上面載明丁○○願意將新竹國際商業銀行信用貸款
    全權予被告辛○○運用，於簽約時收取五萬元之記載，亦可見本件貸款係由被告
    與乙○○處理，被告則以投資為由僅付五萬元予丁○○，而取走信用貸款，是被
    告與乙○○及丁○○均應為共犯。
(五)、臺灣鐵路管理局機務處臺北機務段並無丙○○、丁○○、及壬○○等三人，亦無
    開具其三人之在職證明書等情，有臺灣鐵路管理局機務處臺北機務段函與檢附之
    蓋有關防之在職證明書在卷可查（九十二年度他字第五０號卷第一三七頁），而
    臺灣鐵路管理局機務處臺北機務段之在職證明書格式與卷附丙○○、丁○○、及
    壬○○等三人之臺灣鐵路管理局機務處臺北機務段之在職證明書顯然不相同，足
    見丙○○部分，九十二年度他字第五０號偵查卷第五七頁臺灣鐵路管理局機務處
　　臺北機務段丙○○在職證明書上之「交通部臺灣鐵路管理局機務處臺北機務段關
  　防」印文壹枚，「段長何進郊」印文壹枚，第五八頁反面竹南中港郵局郵政存簿
    儲金簿上主管及經辦印文各貳枚（影印無法辨識）均為偽造，壬○○部分，九十
　　二年度他字第五０號偵查卷第六九頁臺灣鐵路管理局機務處臺北機務段壬○○在
  　職證明書上之「交通部臺灣鐵路管理局機務處臺北機務段關防」印文壹枚，「段
    長何進郊」印文壹枚，第七二頁新竹東門郵局郵政存簿儲金簿上主管及經辦印文
    各貳枚（影印無法辨識），亦為偽造。丁○○部分，九十二年度他字第五０號偵
　　查卷第九五頁臺灣鐵路管理局機務處臺北機務段丁○○在職證明書上之「交通部
  　臺灣鐵路管理局機務處臺北機務段關防」印文壹枚，「段長何進郊」印文壹枚，
    第九六頁財政部台灣省北區國稅局新竹市分局丁○○八九年度綜合所得稅各類所
    得資料清單上「財政部台灣省北區國稅局新竹市分局全功能櫃台專用章」印文壹
    枚，第九八頁竹南照南郵局郵政存簿儲金簿上主管及經辦印文各貳枚（影印無法
    辨識），同屬偽造。
(六)、此部分並有新竹商業銀行收件編號00000000號個人貸款申請書、偽造之
    臺灣鐵路管理局機務處台北機務段在職證明書、偽造之各類所得扣繳暨免扣繳憑
    單影本一份、偽造之新竹東門郵局郵政存簿儲金簿影本（壬○○提出偽造之資料
    申請貸款之事實）、新竹商業銀行收件編號九一─八六五號個人貸款申請書、偽
    造之臺灣鐵路管理局機務處台北機務段在職證明書、偽造之財政部臺灣省北區國
    稅局八十九年度綜合所得稅各類所得資料清單（丁○○提出偽造之資料申請貸款
    之事實）、偽造之竹南照南郵局郵政存簿儲金簿影本、新竹商業銀行「放款客戶
    往來明細表」（新竹商業銀行分別撥款五十萬元及以壬○○名義之貸款，尚欠四
    十二萬九千三百四十六元；以丙○○名義之貸款，尚欠四十二萬九千三百七十七
    元；以丁○○名義之貸款，尚欠四十四萬四千八百七十六元之事實）、交通部臺
    灣鐵路管理局機務處台北機務段九十二年十月六日北機人字第０九二０一六三九
    號函及所附在職證明書正本（證明壬○○、丁○○、丙○○未在鐵路局任職及前
    項在職證明書為偽造之事實）等為證據。
(八)、綜上，被告辛○○與游仔、乙○○、丁○○、丙○○、壬○○等人，於九十年十
    二月間，以乙○○提出偽造壬○○、丙○○、丁○○名義之臺灣鐵路局機務處台
    北機務段在職證明書、各類所得扣繳暨免扣繳憑單、財政部臺灣省北區國稅局八
    十九年度綜合所得稅各類所得資料清單、九十年度郵局郵政存簿儲金簿，向新竹
    商業銀行提出申請貸款，致該銀行於同月二十八日、二十八日、九十一年二月一
    日各撥款五十萬元存入壬○○、丙○○、丁○○之帳戶等事實甚明，此部分被告
    辛○○犯行應堪認定。
三、右揭事實第三案部分之犯行，被告辛○○於原審坦承不諱（原審卷第六九頁），
    且查：
(一)、被告辛○○所陳，核與共同被告王信文所陳：「我有介紹游麗雪、劉雙貴、施李
    秋棗等人透過被告前往土地銀行湖口分行辦理現金卡貸款。我帶劉雙貴到土銀湖
    口分行依被告所言辦理申請手續，游麗雪由被告辦理申請貸款手續，施李秋棗則
    是我將
    號偵卷第三一至三二、一一０頁）、共同被告楊文志所陳：「是被告替我偽造及
    交付成匯公司在職證明及薪資扣繳憑單給我，並帶我向土地銀行湖口分行辦理申
    貸信用卡，且依其交代填寫申請書中有關成匯企業有限公司之資料，我知道這些
    資料是假的」等語（第二八六一號偵卷第十至十二、一二九、一六三頁、原審卷
    第六九、一００頁）、共同被告李清榮所陳：「我提供
    要我填寫現金卡申請、啟用登錄申請書，由被告帶我到銀行辦理，之後由被告通
    知我領取現金卡。我確實未在成匯企業有限公司上過班，知道扣繳憑單等資料不
    實在」等語（第二八六一號偵卷第十五頁反面至十六頁反面、一六三頁、原審卷
    第八四、一００頁反面至一０一頁）共同被告游麗雪所陳：「我拿
    帶我到土銀湖口分行辦理現金卡，在職證明、扣繳憑單等資料係由被告所提供，
    知道該等資料是假的」等語（第二六八一號偵卷第十九至二二、一六三頁、原審
    卷第六九、一０二頁）、共同被告劉雙貴所陳：「王信文交給我填寫現金卡申請
    書並帶我到土銀湖口分行申請現金卡，我確實從未在成匯企業有限公司上過班，
    知道我所提出有關成匯公司的資料不實在」等語（第二八六一號偵卷第二五頁反
    面、一０五至一０六、原審卷第七一、一０二頁反面）及共同被告施李秋棗所陳
    ：「被告陪同我到土銀湖口分行辦理現金卡貸款手續，其拿出一張填好的現金卡
    申請書、啟用登錄申請書給我叫我照上面的資料填寫，再連同我準備的
    印章及被告準備好的成匯企業有限公司在職證明資料到櫃臺申請，知道該證明資
    料不實在」等語（第二八六一號偵卷第二七頁反面至二八頁反面、一六三頁、原
    審卷第六九、一０三頁反面）相符。
(二)、並與證人即成匯企業有限公司負責人呂瑞麟所陳：「楊文志等人員工在職證明書
    不是本公司簽發，公司及我個人章也都不符」等語（第二八六一號偵卷第一二六
    頁），與證人即臺灣土地銀行湖口分行經理張素琴所陳：「本行發現施李秋棗、
    劉雙貴、楊文志及游麗雪等人提供成匯公司不實之在職證明及九十年薪資扣繳憑
    單」等語（第二八六一號偵卷第五至七、一０二頁），及徵信人員池錦沐證述所
    陳：「成匯公司未營業」等語（第二八六一號偵卷第一０二頁）相符。
(三)、且有偽造之成匯企業有限公司各類所得扣繳暨免扣繳憑單、員工在職證明書、臺
    灣土地銀行現金卡申請、啟用登錄申請書、現金卡融資契約書各五份，及被告楊
    文志、李清榮、游麗雪、劉雙貴及施李秋棗五人之國民
    稽（外放證物），足認被告辛○○自白與共同被告王信文、楊文志、李清榮、游
    麗雪、劉雙貴及施李秋棗七人之所陳應與事實相符，而堪採信。
(四)、綜上，本件此部分事證明確，被告辛○○之犯行應堪認定，應依法論科。
四、臺灣新竹地方法院九十一年度訴字第一四五號與臺灣高等法院九十一年度上訴字
    第三八六０號刑事判決所認定之事實為：「辛○○明知並未獲得朱煥基之同意或
  　授權，仍和不詳年籍之名為「董駿華」之成年男子，共同基於犯意聯絡及行為分
    擔，並基於意圖為自己不法之所有及利益暨基於行使偽造私文書等之概括犯意，
    擅自以朱煥基名義，向如附表壹所示之各該銀行申請信用卡，並由該名為「董駿
    華」之人在各該銀行之信用卡申請資料表上偽簽「朱煥基」之署押而為申請人，
    使如附表壹所示各該銀行誤以為該信用卡乃朱煥基所申請使用，經審查後即發給
    如附表壹所示之信用卡。辛○○於取得上揭各信用卡後，隨即於各該信用卡背面
    持卡人簽名欄偽造「朱煥基」之署押，足以生損害於朱煥基及如附表壹所示各該
    銀行對信用卡管理之正確性。之後，辛○○即持如附表壹所示由其冒名申請之各
    該信用卡，以預借現金方式向如附表貳編號一、二、七至十號所示銀行及自動付
    款設備分別預借現金二萬元、一萬元及伍仟元，其中二萬元交予該名為「董駿華
    」之男子以為報酬，及至如附表貳編號三至六、十一至十三號暨如附表所示之
    各特約商店購物或消費，於結帳時提示前開信用卡，佯稱為信用卡之真正所有人
    朱煥基，供上揭各特約商店店員持該信用卡在印錄機上刷卡辨識而行使之，並隨
    之在上揭各特約商店店員所交付一式三聯屬私文書性質之簽帳單顧客存根聯持卡
    人簽名欄上偽簽「朱煥基」之署押（同時複寫「朱煥基」署押於特約商店聯及銀
    行存根聯），以為「持卡人同意依照信用卡使用約定，一經使用或訂購物品均應
    按所示之全部金額，付款予發卡銀行」用意之證明，並交還予上揭特約商店店員
    而行使該簽帳單簽帳購物或消費，使上揭各特約商店店員均陷於錯誤，而交付商
    品或提供服務，及將簽帳單第一聯交付給辛○○收取，如附表貳及所示各該銀
    行亦誤認其即為信用卡持卡人而代為墊付簽帳款（詳如附表貳及所載），均足
    以生損害於朱煥基本人、如附表貳及所示之各特約商店及各銀行。嗣因富邦商
    業銀行股份有限公司（以下簡稱富邦銀行）並未獲朱煥基如期繳納消費款項，與
    朱煥基聯繫後始得知上情（以上之附表壹、貳、係該案之附表），上開判決附
    表所載之被告犯罪時間為八十七年七月五日至八十九年八月，犯罪態樣為擅自以
    朱煥基名義，向銀行申請信用卡，於信用卡背面持卡人簽名欄偽造朱煥基之署押
    ，即持信用卡以預借現金或者刷卡消費，與本件之時間相隔二年四月之久，方法
    手段不同，顯然並非基於連續犯之概括犯意為之，與本件並無任何裁判上一罪之
    法律關係，辯護意旨認係屬裁判上一罪，並非可採。
五、論罪科刑部分：
(一)、右揭事實第一案部分犯行之甲○○部分，核被告所為，係犯刑法第二百十六條、
    第二百十條之行使偽造私文書罪，偽造署押印文為偽造私文書之部分行為，不另
    成罪，偽造私文書而後行使，偽造之低度行為應為行使之高度行為所吸收，應依
    行使論擬。右揭事實第一案部分犯行之林志榮、庚○○、鄭文濱部分，核被告所
    為，係犯刑法第二百十六條、第二百十條之行使偽造私文書罪。
(二)、右揭事實第二案部分犯行，核被告所為，係犯刑法第二百十六條、第二百十條、
    第二百十二條之行使偽造私文書罪及行使偽造服務證書罪，被告辛○○分別與游
    仔、乙○○、丁○○、丙○○、壬○○等人，有共同犯意聯絡與行為分擔為共同
    正犯，被告辛○○先後多次行使偽造私文書及行使偽造服務證書之犯行，時間緊
    接，觸犯構成要件相同之罪名，顯係基於概括之犯意反覆為之，為連續犯，應依
    刑法第五十六條規定以一罪論。而被告辛○○一個行使偽造文書行為，同時觸犯
    行使偽造私文書罪及行使偽造服務證書罪，均係屬一行為同時觸犯數罪名之想像
    競合犯，為裁判上一罪之關係，應依刑法第五十五條之規定，從一重之行使偽造
    私文書罪論處。
(三)、右揭事實第三案部分犯行部分，被告辛○○與共同被告王信文、楊文志、李清榮
    、游麗雪、劉雙貴及施李秋棗等人以如附表不實申報資料欄所示偽造之各類所得
    扣繳暨免扣繳憑單及員工在職證明書，持向臺灣土地銀行湖口分行提出辦理現金
    卡之申請手續，並填具現金卡融資契約書，使該銀行人員受理楊文志、李清榮、
    游麗雪、劉雙貴及施李秋棗之申請，已足以生損害於成匯企業有限公司及其負責
    人呂瑞麟，暨臺灣土地銀行湖口分行對客戶辦理現金卡審核之正確性。核其所為
    ，係犯刑法第二百十六條、第二百十條、第二百十二條之行使偽造私文書罪及行
    使偽造服務證書罪。被告辛○○與楊文志間就行使附表編號一所示偽造私文書罪
    及偽造服務證書罪二者間；被告辛○○與李清榮間就行使附表編號二所示偽造私
    文書罪及偽造服務證書罪二者間；被告辛○○與施李秋棗間就行使附表編號五所
    示偽造私文書罪及偽造服務證書罪二者間；被告辛○○、王信文與游麗雪間就行
    使附表編號三所示偽造私文書罪及偽造服務證書罪二者間；被告辛○○、王信文
    與劉雙貴間就行使附表編號四所示偽造私文書罪及偽造服務證書罪二者間，有共
    同之犯意聯絡及行為分擔，均為共同正犯，且被告辛○○與王信文二人先後多次
    行使偽造私文書及行使偽造服務證書之犯行，時間緊接，觸犯構成要件相同之罪
    名，顯係基於概括之犯意反覆為之，均為連續犯，應依刑法第五十六條之規定，
    以一罪論。而被告辛○○等七人一個行使偽造文書行為，同時觸犯行使偽造私文
    書罪及行使偽造服務證書罪，均係屬一行為同時觸犯數罪名之想像競合犯，為裁
    判上一罪之關係，均應依刑法第五十五條之規定，從一重之行使偽造私文書罪論
    處。
(四)、被告所為第一案、第二案、第三案之犯行，時間緊接，觸犯構成要件相同之罪名
    ，顯係基於概括之犯意反覆為之，均為連續犯，應依刑法第五十六條之規定，以
    行使偽造私文書一罪論。公訴意旨雖未敘及第一案件與第二案部分，惟第一案與
　　第二案部分被告係基於概括犯意為之，依刑事訴訟法第二百六十七條之規定為起
　  訴之效力所及，應並予以審判。
(五)、原審予被告以論罪科刑固非無見，惟查：被告辛○○以概括犯意所犯第一案與第
    二案之犯行，與本件起訴犯行之犯罪時間緊接，手段相同，所犯罪名又同一，顯
    基於概括犯意反覆為之，為連續犯，屬裁判上一罪，依審判不可分原則，該案為
    起訴效力所及，原審未及斟酌審判，尚有未洽，是檢察官上訴意旨以此指摘原判
    決不當，尚非無理由，被告以原判決量刑過重，否認檢察官併案之部分犯行，指
    摘原判決不當，雖無理由，惟原判決既有可議，自應將原判決予以撤銷改判。
(六)、爰審酌被告辛○○缺錢花用，未積極正當工作，而連續以行使偽造文書方式，獲
    取銀行核貸，致觸犯刑典，其行為可議，且被告辛○○為本案主要行為人，前曾
    有行使偽造私文書前科，素行非佳，但於原審坦承第三案犯行之態度，及劉雙貴
    與施李秋棗尚未核卡即遭查獲，對被害人所生危害程度等一切情狀，量處有期徒
    刑貳年陸月。
(七)、右揭事實第一案部分之甲○○犯行，九十年偵字第五五０六號偵查卷第七十六頁
    臺灣大哥大股份有限公司九十年八月八日行動電話服務申請書上「甲○○」印文
    貳枚及「甲○○」署押枚，均為偽造之印文與署押。右揭事實第一案部分犯行
　　之林志榮、庚○○、鄭文濱部分，九十年偵字第五五０六號偵查卷第七頁鄭文濱
　  之八十八年、八十九年綜合所得稅各類所得資料查詢單（日期九十年十一月二十
    二日）上「承辦員張嘉偉」印文壹枚及「財政部臺灣省中區國稅局竹南稽徵所多
    功能櫃台」印文壹枚，第十一頁庚○○之八十八年、八十九年綜合所得稅各類所
    得資料查詢單（日期九十年十一月二十三日）上之「助理員嚴慧怡」印文壹枚及
    「財政部臺灣省中區國稅局竹南稽徵所多功能櫃台」印文壹枚，第十五頁林志榮
    之八十八、八十九年綜合所得稅各類所得資料查詢單（九十年十一月二十二日）
    上之「經辦員龔慈慧」印文壹枚及「財政部臺灣省中區國稅局竹南稽徵所多功能
    櫃台」印文壹枚（即附表一部分），均為偽造之印文與署押，依據刑法第二百一
    十九條規定，不問屬於犯人與否，沒收之。
(八)、右揭事實第二案部分犯行，丙○○部分：九十二年度他字第五０號偵查卷第五七
    頁臺灣鐵路管理局機務處臺北機務段丙○○在職證明書上之「交通部臺灣鐵路管
    理局機務處臺北機務段關防」印文壹枚，「段長何進郊」印文壹枚，第五八頁反
    面竹南中港郵局郵政存簿儲金簿上主管及經辦印文各貳枚（影印無法辨識）。壬○○部分：九十二年度他字第五０號偵查卷第六九頁臺灣鐵路管理局機務處臺北
  　機務段壬○○在職證明書上之「交通部臺灣鐵路管理局機務處臺北機務段關防」
    印文壹枚，「段長何進郊」印文壹枚，第七二頁新竹東門郵局郵政存簿儲金簿上
    主管及經辦印文各貳枚（影印無法辨識）。丁○○部分：九十二年度他字第五０
　　號偵查卷第九五頁臺灣鐵路管理局機務處臺北機務段丁○○在職證明書上之「交
  　通部臺灣鐵路管理局機務處臺北機務段關防」印文壹枚，「段長何進郊」印文壹
    枚，第九六頁財政部台灣省北區國稅局新竹市分局丁○○八九年度綜合所得稅各
    類所得資料清單上「財政部台灣省北區國稅局新竹市分局全功能櫃台專用章」印
    文壹枚，第九八頁竹南照南郵局郵政存簿儲金簿上主管及經辦印文各貳枚（影印
    無法辨識）（即附表二部分），依據刑法第二百一十九條規定，不問屬於犯人與
    否，沒收之。
(九)、右揭事實第三案部分犯行，扣案之偽造成匯企業有限公司名義所出具之「各類所
    得扣繳暨免扣繳憑單」、「員工在職證明書」各五份，分別係被告楊文志、李清
    榮、游麗雪、劉雙貴及施李秋棗所有，且為供其行使偽造私文書及行使偽造服務
    證書所用之物，爰依刑法第三十八條第一項第二款之規定，宣告沒收。至偽造之
    成匯企業有限公司名義所出具之「員工在職證明書」上之偽造成匯企業有限公司
    名義之公司章印文及該公司負責人呂瑞麟之印文各五枚（即附表三部分），依刑
    法第二百十九條之規定，不問是否屬於被告楊文志、李清榮、游麗雪、劉雙貴及
    施李秋棗所有與否，固均應諭知沒收，惟因前開印文所存在之員工在職證明書，
    業經扣案，並經宣告諭知沒收，則就前開偽造之印文部分，自無另行諭知沒收之
    必要，附此敘明。
六、不另為無罪諭知部分
(一)、移送併辦之九十二年度偵字第六０四九號尚認為被告偽造戊○○之所得資料，向
    日盛商業銀行申辦信用貸款五十萬元及行動電話，並以證人戊○○、己○○之證
    詞為依據。
(二)、犯罪事實應依證據認定之，無證據不得推定其犯罪事實；又不能證明被告犯罪者
    ，應諭知無罪之判決，刑事訴訟法第一百五十四條、第三百零一條第一項分別定
    有明文。又事實之認定，應憑證據，如未能發現相當證據，或證據不足以證明，
    自不能以推測或擬制之方法，為裁判基礎（最高法院四十年臺上字第八六號判例
    意旨參照）。復按告訴人之告訴，本以使被告受刑事訴追為目的，故其陳述是否
    與事實相符，自應調查其他證據，以資審認，苟其所為攻擊之詞，尚有瑕疵，則
    在此瑕疵未予究明以前，即不能遽採為斷罪之基礎（最高法院六十九年度臺上字
    第一五三一號判決意旨參照）。再者，認定被告有罪之事實，應憑證據，如未能
    發現相當之證據，或證據不足以證明，自不能以推測或擬制之方法，以為裁判之
    基礎；且認定事實所憑之證據，其為訴訟上之證明，須達於通常一般人均不致有
    懷疑，而得確信其為事實之程度者，始得據為有罪之認定，倘其證明尚未達到此
    一程度而有合理之懷疑存在時，尚難為有罪之認定基礎；另苟積極證據不足以為
    不利於被告事實之認定，即應為有利於被告之認定，更不必有何有利之證據，最
    高法院三十年上字第八一六號、四十年臺上字第八六號、七十六年臺上字第四九
    八六號判例分別揭有上旨，足資參酌。抑有進之，證人之證言固非不得做為認定
    被告犯罪事實之證據，惟須此項證言無瑕疵可指，且與事實相符者，始足當之，
    苟證人之證言有瑕疵時，即不得做為不利被告認定之唯一依據。為貫徹無罪推定
　　原則，檢察官對於被告之犯罪事實，應負實質舉證責任。刑事訴訟法修正後第一
  　百六十一條（下稱本法第一百六十一條）第一項規定「檢察官就被告犯罪事實，
    應負舉證責任，並指出證明之方法」，明訂檢察官舉證責任之內涵，除應盡「提
    出證據」之形式舉證責任（參照本法修正前增訂第一百六十三條之立法理由謂「
    如認檢察官有舉證責任，但其舉證，仍以使法院得有合理的可疑之程度為已足，
    如檢察官提出之證據，已足使法院得有合理的可疑，其形式的舉證責任已盡．．
    ．」）外，尚應「指出其證明之方法」，用以說服法院，使法官「確信」被告犯
    罪構成事實之存在。此「指出其證明之方法」，應包括指出調查之途徑，與待證
    事實之關聯及證據之證明力等事項。同條第二、三、四項，乃新增法院對起訴之
    審查機制及裁定駁回起訴之效力，以有效督促檢察官善盡實質舉證責任，藉免濫
    行起訴。刑事訴訟法修正後第一百六十三條（下稱本法第一百六十三條）釐訂法
    院與檢察官調查證據責任之分際，一方面揭櫫當事人調查證據主導權之大原則，
    並充分保障當事人於調查證據時，訊問證人、鑑定人或被告之權利（同條第一項
    ）；另一方面例外規定法院「得」及「應」依職權調查證據之補充性，必待當事
    人舉證不足時，法院始自動依職權介入調查，以發見真實（同條第二項）；再增
    訂法院依職權調查證據前，應踐行令當事人陳述意見之程序（同條第三項），以
    貫徹尊重當事人查證之主導意見，確保法院補充介入之超然、中立。
(三)、經查：證人己○○於九十二年九月二十四日偵查固稱：「戊○○去銀行要辦信用
　　貸款，銀行把資料轉給辛○○由辛○○幫忙辦，辛○○用假的扣繳憑單向日盛銀
  　行辦理貸款，貸款有下來，總共五十萬元，他只給戊○○十四萬元」等語（九十
    二年度偵字第三五九七號卷第十九頁），但依據戊○○於九十二年一月七日檢察
　　事務官詢問時稱：「我經朋友介紹認識辛○○，她於九十一年五月八日代我向日
  　盛銀行桃園分行辦理信用貸款，銀行核准新台幣五十萬，但是她只拿給我十二萬
    七千元，其他的錢則被她拿走；她利用我的
    但因為貸款沒有繳，車子被台新銀行台北分行拍賣，而且車子還有二十張罰單。
    另外，她拿我的土地權狀去向地下錢莊借二百萬元。她還有拿我的
    申請行動電話，打一打後沒有付款。她幫我申請日盛信用卡但被她拿去刷用新台
    幣四萬元」、「（去地下錢莊借款事情你事先同意或知情？）辛○○說她要成立
    一家公司，找我投資，我答應投資二百萬，於是就拿我權狀給她去借款，但是她
    只是跟我說要向她朋友借款，沒有說要去向地下錢莊借款」、「（辛○○幫你辦
    信用卡事你事先同意或知情？）那時候日盛銀行行員在推銷，辛○○就幫我申請
    ，我有同意她申請，但是申請下來後她跟我說要刷四萬元去發薪水，我同意，但
    是她說她會替我繳，但是後來都沒有」、「（辛○○幫你辦行動電話你事先同意
    或知情？）我同意他去辦，但是她說她電話費她會繳，但是後來都沒有」等語（
    九十二年偵字第一九二九號偵查卷第七、八頁），可知被告辛○○為戊○○辦行
    動電話、辦信用卡、辦理信用貸款等，戊○○均知情且同意，是被告既然得到戊○○之同意即無偽造文書之可能，至於戊○○辦理貸款之資料，依據九十二年度
    他字第五０號偵查卷第一０八頁，日盛國際商業銀行北桃園分行九十二年九月十
    日日盛北桃園字第九二一九五號函所檢覆之客戶戊○○貸款申請資料，僅有受理
    客戶貸款申請洽談紀錄表與九十一年四月二十五日之貸款申請書（第一二七頁）
    ，並無貸款之服務單位證明書，依據受理客戶貸款申請洽談紀錄表之記載，九十
    一年五月二日徵信後，五月八日即核准五十萬之貸款並且轉帳，經向日盛國際商
    業銀行北桃園分行查詢，據覆稱戊○○之卷宗僅有本票與約定書外並無其他在職
    證明書存摺等資料（卷附電話紀錄），是並無偽造文書之證據可查，依前開說明
    ，此部分即不能證明被告犯罪，然檢察官就此部分係以與起訴部分有連續犯裁判
    上一罪法律關係移送併案審理，是爰不另為無罪之諭知。
據上論斷，應依刑事訴訟法第三百六十九條第一項前段、第三百六十四條、第二百九
十九條第一項前段，刑法第二十八條、第五十六條、第二百十六條、第二百十條、第
二百十二條、第二百十九條、第五十五條、第三十八條第一項第二款，罰金罰鍰提高
標準條例第一條前段，判決如主文。
本案經檢察官王安明到庭執行職務。
中　　　華　　　民　　　國　　九十三　　年　　　五　　　月　　  五  　　日
                              臺灣高等法院刑事第七庭
                                  審判長法  官  吳 啟 民
                                        法  官  林 瑞 斌
                                        法  官  施 俊 堯
右正本證明與原本無異。
如不服本判決，應於收受送達後十日內向本院提出上訴書狀，其未敘述上訴之理由者
並得於提起上訴後十日內向本院補提理由書（均須按他造當事人之人數附繕本）。
                                        書記官  陳 彥 蕖
中　　　華　　　民　　　國　　九十三　　年　　　五　　　月　  　五　  　日
附表一：
編號一：
九十年偵字第五五０六號偵查卷第七十六頁臺灣大哥大股份有限公司九十年八月八日
行動電話服務申請書上「甲○○」印文貳枚及「甲○○」署押枚。
編號二：
九十年偵字第五五０六號偵查卷第七頁鄭文濱之八十八年、八十九年綜合所得稅各類
所得資料查詢單（日期九十年十一月二十二日）上「承辦員張嘉偉」印文壹枚及「財
政部臺灣省中區國稅局竹南稽徵所多功能櫃台」印文壹枚，第十一頁庚○○之八十八
年、八十九年綜合所得稅各類所得資料查詢單（日期九十年十一月二十三日）上之「
助理員嚴慧怡」印文壹枚及「財政部臺灣省中區國稅局竹南稽徵所多功能櫃台」印文
壹枚，第十五頁林志榮之八十八、八十九年綜合所得稅各類所得資料查詢單（九十年
十一月二十二日）上之「經辦員龔慈慧」印文壹枚及「財政部臺灣省中區國稅局竹南
稽徵所多功能櫃台」印文壹枚。
附表二
編號一：
丙○○部分：九十二年度他字第五０號偵查卷第五七頁臺灣鐵路管理局機務處臺北機
務段丙○○在職證明書上之「交通部臺灣鐵路管理局機務處臺北機務段關防」印文壹
枚，「段長何進郊」印文壹枚，第五八頁反面竹南中港郵局郵政存簿儲金簿上主管及
經辦印文各貳枚（影印無法辨識）
編號二：
壬○○部分：九十二年度他字第五０號偵查卷第六九頁臺灣鐵路管理局機務處臺北機
務段壬○○在職證明書上之「交通部臺灣鐵路管理局機務處臺北機務段關防」印文壹
枚，「段長何進郊」印文壹枚，第七二頁新竹東門郵局郵政存簿儲金簿上主管及經辦
印文各貳枚（影印無法辨識）
編號三：
丁○○部分：九十二年度他字第五０號偵查卷第九五頁臺灣鐵路管理局機務處臺北機
務段丁○○在職證明書上之「交通部臺灣鐵路管理局機務處臺北機務段關防」印文壹
枚，「段長何進郊」印文壹枚，第九六頁財政部台灣省北區國稅局新竹市分局丁○○
八九年度綜合所得稅各類所得資料清單上「財政部台灣省北區國稅局新竹市分局全功
能櫃台專用章」印文壹枚，第九八頁竹南照南郵局郵政存簿儲金簿上主管及經辦印文
各貳枚（影印無法辨識）
附表三
編號一
姓名：楊文志
申請日期：九十一年十二月十二日
領卡日期：九十一年十二月十六日
不實申辦資料：成匯企業有限公司出具之各類所得扣繳暨免扣繳憑單及員工在職證明
              書各壹份
編號二
姓名：李清榮
申請日期：九十二年一月八日
領卡日期：九十二年一月十日
不實申辦資料：成匯企業有限公司出具之各類所得扣繳暨免扣繳憑單及員工在職證明
              書各壹份
編號三
姓名：游麗雪
申請日期：九十二年一月十五日
領卡日期：九十二年一月十七日
不實申辦資料：成匯企業有限公司出具之各類所得扣繳暨免扣繳憑單及員工在職證明
              書各壹份
編號四
姓名：劉雙貴
申請日期：九十二年一月二十日
領卡日期：未核卡
不實申辦資料：成匯企業有限公司出具之各類所得扣繳暨免扣繳憑單及員工在職證明
              書各壹份
編號五
姓名：施李秋棗
申請日期：九十二年一月二十二日
領卡日期：未核卡
不實申辦資料：成匯企業有限公司出具之各類所得扣繳暨免扣繳憑單及員工在職證明
              書各壹份
附錄：本案論罪科刑法條全文
刑法第二百十條
偽造、變造私文書，足以生損害於公眾或他人者，處五年以下有期徒刑。
刑法第二百一十二條
偽造、變造護照、旅券、免許證、特許證及關於品行、能力服務或其他相類之證書、
介紹書，足以生損害於公眾或他人者，處一年以下有期徒刑、拘役或三百元以下罰金
。
刑法第二百十六條
行使第二百十條至第二百十五條之文書者，依偽造、變造文書或登載不實事項或使登
載不實事項之規定處斷。
